---
title: "Muro de la verguenza"
---

```{r setup, include=FALSE}
knitr::opts_chunk$set(echo = FALSE, message = FALSE)
```

# Muro de la Verguenza Perú

En esta página recordaremos a tod@s los políticos y partidos que con sus decisiones han afectado al país.  
 - [Repo](https://github.com/DecideBienpe/muro-verguenza-peru)  
 - [Créditos](https://github.com/DecideBienpe/muro-verguenza-peru)

## Vacancia/Golpe

El 9 de Noviembre 105 congresistas votaron por la vacancia del presidente Martín Vizcarra. Sin hechos comprobados estos congresistas prefirieon vacar al presidente 5 meses antes de un proceso electoral y en plena pandemia. 

Sus nombres quedarán grabados en este Muro de la Verguenza, para nunca olvidarnos quienes son.


### Golpistas

```{r}
library(rio)
library(dplyr)
data=import("infocongresistas.xlsx")%>%
  filter(VotacionVacancia==1)%>%
  dplyr::select(Congresita,Partido="ORGPOL")

data%>%arrange(Partido)%>%
  kableExtra::kable("markdown")
```

## Complices de la violencia policial

Estos congresistas votaron para no pedir explicaciones al director de la policia por los excesos cometidos durante las protestas del 9-11 de Noviembre. Recordemos



```{r}
data=import("infocongresistas.xlsx")%>%
  filter(PROTESTA1==1)%>%
  dplyr::select(Congresita,Partido="ORGPOL")

data%>%arrange(Partido)%>%
  kableExtra::kable("markdown")
```

*Fuente*

<blockquote class="twitter-tweet"><p lang="es" dir="ltr"><a href="https://twitter.com/hashtag/AlertaLegislativa?src=hash&amp;ref_src=twsrc%5Etfw">#AlertaLegislativa</a>: La Comisión de Justicia no aprobó el pedido de Alberto de Belaunde y Rocío Silva de solicitar al general General PNP Jorge Lam por la violencia ejercida en las protestas de estos días. Fueron 8 votos en contra, 2 a favor y 1 abstención.</p>&mdash; Martin Hidalgo (@martinhidalgo) <a href="https://twitter.com/martinhidalgo/status/1326584942369902593?ref_src=twsrc%5Etfw">November 11, 2020</a></blockquote> <script async src="https://platform.twitter.com/widgets.js" charset="utf-8"></script>
